# 房地产企业印花税计入科目

提问人：guloooo 时间：2020-01-13 15:51:53
请问房地产企业在获得土地使用权时缴纳的产权转移书据的印花税可以计入开发成本吗？还是必须通过税金及附加科目？

回答人：chenyiwei
这部分印花税可以计入土地使用权取得成本（因为是在成功取得土地后才需要缴纳的）。如果金额较小，低于重要性水平的，也可以直接计入税金及附加处理。